臺灣臺中地方法院民事判決　96年度重訴字第324號
原　　　告　己○○
　　　　　　　　　　　　樓
　　　　　　壬○○
　　　　　　丁○○
　　　　　　乙○○
　　　　　　庚○○
　　　　　　辛○○
　　　　　　甲○○
　　　　　　丙○○
前列八人共同
訴訟代理人　郭賢傳律師
被　　　告　戊○○
訴訟代理人　許家瑜律師
上列當事人間履行契約事件，本院於中華民國九十六年十月十七
日言詞辯論終結，判決如下：
    主  文
一、被告應將坐落於台中市○○區○○段０００五之００００地
    號、地目雜、面積二八五五‧七九平方公尺之土地，權利範
    圍0000000分之九九八二四四應有部分之四分之一辦
    理移轉所有權登記與原告己○○。
二、被告應將坐落於台中市○○區○○段０００五之００００、
    地號、地目雜、面積二八五五‧七九平方公尺之土地，權利
    範圍0000000分之九九八二四四應有部分之二四分之
    一辦理移轉所有權登記與原告壬○○。
三、被告應將坐落於台中市○○區○○段０００五之００００、
    地號、地目雜、面積二八五五‧七九平方公尺之土地，權利
    範圍0000000分之九九八二四四應有部分之二四分之
    一辦理移轉所有權登記與原告丁○○。
四、被告應將坐落於台中市○○區○○段０００五之００００、
    地號、地目雜、面積二八五五‧七九平方公尺之土地，權利
    範圍0000000分之九九八二四四應有部分之二四分之
    一辦理移轉所有權登記與原告乙○○。
五、被告應將坐落於台中市○○區○○段０００五之００００、
    地號、地目雜、面積二八五五‧七九平方公尺之土地，權利
    範圍0000000分之九九八二四四應有部分之二四分之
    一辦理移轉所有權登記與原告庚○○。
六、被告應將坐落於台中市○○區○○段０００五之００００、
    地號、地目雜、面積二八五五‧七九平方公尺之土地，權利
    範圍0000000分之九九八二四四應有部分之二四分之
    一辦理移轉所有權登記與原告辛○○。
七、被告應將坐落於台中市○○區○○段０００五之００００、
    地號、地目雜、面積二八五五‧七九平方公尺之土地，權利
    範圍0000000分之九九八二四四應有部分之二四分之
    一辦理移轉所有權登記與原告甲○○。
八、被告應將坐落於台中市○○區○○段０００五之００００地
    號、地目雜、面積二八五五‧七九平方公尺之土地，權利範
    圍0000000分之九九八二四四應有部分之四分之一辦
    理移轉所有權登記與原告丙○○。
九、原告假執行之聲請駁回。
十、訴訟費用由被告負擔。
    事實及理由
一、原告起訴主張：
　　緣坐落於台中市○○區○○段０００五之００００地號，面
　  積二八五五．七九平方公尺之土地（重劃前為惠來厝段二六
    四至二六四之二，何厝段三四七之七地號土地，下稱系爭土
    地），被告之應有部分為0000000之九九八二四四。
　　原告丙○○之應有部分為0000000之一七五六（原為
  　重劃前何厝段三四七之七地號之土地），重劃時與惠來厝段
    二六四至二六四之二之土地合併後逕為分割，重劃後即為系
    爭土地即現被告之應有部分。而系爭土地重劃前之惠來厝段
    二六四地號土地，係被告於民國（下同）74年間與其3兄弟
    己○○、何添吉、丙○○共同取得，惟系爭土地取得時係屬
    農地，依當時土地法第30條之規定，私有農地所有權之移轉
    其承受人以能自耕者為限，故被告戊○○與其3兄弟4人約定
    ，以有自耕農身分之被告為上開土地所有權之登記名義人，
    由被告出具切結書承諾於法令修正後無自耕農身分得取得農
    地所有權時，被告依約將系爭土地無條件移轉登記予原告。
    嗣土地法於八十九年一月二十六日修正，立法院通過刪除土
    地法第三十條關於農地承受人以能自耕者為限之規定，被告
    依約應將系爭土地所有權移轉登記予原告等人，惟經原告請
    求仍未獲置理。而何添吉於九十五年七月二十三日死亡，其
    權利依法由原告壬○○、丁○○、乙○○、庚○○、辛○○
    及甲○○等人繼承。為此，爰依契約之法律關係提起本訴，
    並聲明如主文第一至八項所示。併陳明願供擔保請准宣告得
    假執行。
二、被告方面：對於原告全部之請求逕為認諾。
三、按繼承人自繼承開始時，除本法另有規定外，承受被繼承人
    財產上之一切權利、義務；又當事人於言詞辯論時為訴訟標
    的之捨棄或認諾者，應本於其捨棄或認諾為該當事人敗訴之
    判決，民法第一千一百四十八條本文、民事訴訟法第三百八
    十四條分別定有明文。茲查，原告主張之前揭一之事實，業
    據其提出切結書、土地登記謄本、戶籍謄本、繼承系統表各
    一份為證，而被告於本院九十六年九月二十六日言詞辯論時
    為訴訟標的之認諾，揆諸前開規定，本院自應本於其認諾為
    被告敗訴之判決。從而，原告本於契約之法律關係，求為判
    決如主文第一至八項所示，為有理由，應予准許。
四、假執行之宣告：
    按本於被告認諾所為之判決，不問原告有無聲請，本應依民
    事訴訟法第三百八十九條第一項第一款規定依職權宣告假執
    行。但依強制執行法第一百三十條第一項規定，就命債務人
    為一定之意思表示之執行名義，視為自判決確定或執行名義
    成立時，已為其意思表示，使之與債務人現實上已為意思表
    示具有相同之效果，以實現債權人之請求；此係因該項債務
    ，僅在使債權人取得債務人之意思表示之法律效果，即可達
    執行之目的，故債權人不得聲請強制執行。而宣告假執行之
    前提，須該判決內容得為強制執行者，故命被告為意思表示
    之判決如許宣告假執行，將使債務人即被告意思表示之效力
    提前發生，除與強制執行法第一百三十條規定不合外，亦因
    此類判決內容不適於強制執行，自亦不適於宣告假執行。故
    本件依法不能依前開法條依職權宣告假執行，而原告假執行
    之聲請，自亦無從准許，而應予駁回。
五、訴訟費用之依據：民事訴訟法第78條。
中　　華　　民　　國　　96　　年　　10　　月　　31　日
                  民事第二庭    法  官  吳進發
正本係照原本作成。
如對本判決上訴，須於判決送達後20日內向本院提出上訴狀。
中　　華　　民　　國　　96　　年　　10　　月　 31　　日
                                書記官
